---
title: "ztable"
author: "Kenji Miyazaki"
date: '2017-09-24'
slug: ztable
tags: R Markdown
categories: R
---

ここでは [ztable](https://cran.r-project.org/web/packages/ztable/index.html) というパッケージを紹介する.
表を latex や html に変換するパッケージとして xtable が有名である.
ztable はグループ化や色付けが簡単にできるパッケージである.

まずは以下のように準備する.
```{r}
mat <- matrix(1:6/sum(1:6),nrow=2)
mat <- rbind(mat, colSums(mat))
mat <- cbind(mat, rowSums(mat))
rownames(mat) <- c("1","2","P(X)")
colnames(mat) <- c("1","2","3","P(Y)")
mat
```

さて, ztableを導入する. データフレイムに変換しておいたほうが扱いやすい.
```{r, collapse=TRUE}
library(ztable)
df <- as.data.frame(mat)
```

実行結果は以下である.
```{r, results='asis'}
tab <- ztable(df)
print(tab,type="html")
```

罫線などは以下の様にする.

```{r,results='asis'}
print(tab,align="|c|ccc|c|",hline=2,type="html")
```


グループ化できる.
```{r,results='asis'}
tab1 <- addcgroup(tab, cgroup = c("X",""), n.cgroup=c(3,1))
tab1 <- addrgroup(tab1, rgroup = c("Y",""), n.rgroup=c(2,1))
print(tab1,type="html")
```

色付けが可能である.
```{r,results='asis'}
tab2 <- addRowColor(tab1,4,"pink")
tab2 <- addColColor(tab2,5,"amber")
tab2 <- addCellColor(tab2,rows=4,cols=5,"orange")
print(tab2,type="html")
```

当然, `latex` 形式での出力も可能である. ただ `xtable` と違い, ファイル保存のコマンドがができないので次のように `capture.output` を使う.
```{r}
capture.output({
  print(tab2,type="latex",tabular=TRUE)
  }, file = "ztab.tex")
```

ファイルは [ここ](https://github.com/kenjimyzk/test-blogdown/blob/master/content/post/ztab.tex
) にある.

もし実行させるのが Rmd ファイル でなくRスクリプトファイルなら `sink()` を使ってもよい.
ただ日本語が含まれている場合, Windows のとき文字コードの変換が必要の場合がある.



より細かい情報はヘルプにある `Vignettes` を参考にされたい:

https://cran.r-project.org/web/packages/ztable/vignettes/ztable.html