---
title: iv
author: kenjimyzk
date: '2017-08-04'
slug: iv
categories:
  - R
tags:
  - regression
---

SW12章の表12.1を再現する.
まず以下のライブラリを導入する
```{r, message=FALSE, warning=FALSE}
library(knitr)
library(mosaic)
library(AER)
library(texreg)
library(tidyverse)
library(broom)
```

データ生成は以下のとおりである
```{r}
data("CigarettesSW", package = "AER")
df <- CigarettesSW %>% 
  mutate(tdiff=(taxs - tax)/cpi,
         rprice=price/cpi,
         rincome = income/population/cpi)
df1995 <- filter(df,year=="1995")
head(df1995)
```

またロバスト分散を何度も計算するため次の関数を作っておく.
```{r}
## convenience function: HC1 covariances
hc1 <- function(x) vcovHC(x, type = "HC1")
```

作図
```{r}
## plot
xyplot(log(packs)~log(rprice),data=df1995)
```

単回帰
```{r}
fm_ols <- lm(log(packs) ~ log(rprice),data = df1995)
coeftest(fm_ols, vcov = hc1)
```

作図すると以下になる.
```{r}
fn_ols <- makeFun(fm_ols)
plotFun(log(fn_ols(exp(rprice)))~log(rprice),add=TRUE)
```

式 (12.11) を再現する. 第一段階の回帰式 (12.9) は以下である.
```{r}
fm_s1 <- lm(log(rprice) ~ tdiff, data = df1995)
coeftest(fm_s1, vcov = hc1)
```

この回帰式の予測値を説明変数にして回帰すると以下になる. 
```{r}
df1995 <- mutate(df1995, frprice=fitted(fm_s1))
fm_s2 <- lm(log(packs) ~ frprice, data = df1995)
coeftest(fm_s2, vcov = hc1)
```

回帰式の結果を図示すると以下になる.
```{r}
fn_iv <- makeFun(fm_s2)
plotFun(log(fn_iv(rprice))~rprice,add=TRUE, col="red")
```

ただ係数の標準誤差が微妙に一致していない.
一致させるためには次のコマンドを実施する.
```{r}
fm_ivreg <- ivreg(log(packs) ~ log(rprice) | tdiff, data = df1995)
summary(fm_ivreg, vcov = hc1)
```

`fm_s1` の予測値は以下である:
```{r}
fitted(fm_s2)
```
これは以下のようにして計算される
```{r}
coef(fm_s2)[1] + coef(fm_s2)[2] * fitted(fm_s1)
```
正しい予測値の計算は以下である.
```{r}
coef(fm_s2)[1] + coef(fm_s2)[2] * log(df1995$rprice)
```

以下の計算でもよい:
```{r}
log(fn_iv(log(df1995$rprice)))
```

たしかに予測値と一致する
```{r}
fitted(fm_ivreg)
```


## Equation 12.15
```{r}
fm_ivreg2 <- ivreg(log(packs) ~ log(rprice) + log(rincome) | log(rincome) + tdiff,
  data = df1995)
coeftest(fm_ivreg2, vcov = hc1)
```

## Equation 12.16
```{r}
fm_ivreg3 <- ivreg(log(packs) ~ log(rprice) + log(rincome) | log(rincome) + tdiff + I(tax/cpi),
  data = df1995)
coeftest(fm_ivreg3, vcov = hc1)
```

## Table 12.1
さて表12.1を再現しよう.
```{r}
df1985 <- filter(df, year=="1985")
ddf <- full_join(df1985,df1995,by="state") %>%
  mutate(ydiff = log(packs.y)-log(packs.x),
         pricediff = log(rprice.y)-log(rprice.x),
         incdiff =  log(rincome.y)-log(rincome.x),
         taxsdiff = tdiff.y -tdiff.x,
         taxdiff = tax.y/cpi.y - tax.x/cpi.x) %>%
  select(ydiff,pricediff,incdiff,taxsdiff,taxdiff)
fm_diff1 <- ivreg(ydiff ~ pricediff + incdiff | incdiff + taxsdiff,data=ddf)
fm_diff2 <- ivreg(ydiff ~ pricediff + incdiff | incdiff + taxdiff,data=ddf)
fm_diff3 <- ivreg(ydiff ~ pricediff + incdiff | incdiff + taxsdiff + taxdiff,data=ddf)
```

作表すると以下になる.
```{r results='asis'}
ll=list(fm_diff1,fm_diff2,fm_diff3)
selist <- ll %>% map(~coeftest(.,hc1)[,2])
pvlist <- ll %>% map(~coeftest(.,hc1)[,4])
htmlreg(ll, override.se=selist,override.pvalues=pvlist,
        reorder.coef = c(2,3,1))
```

操作変数として妥当かどうか確認する. まずそれぞれ内生変数と十分相関をもつかを確認する.
```{r}
lm(pricediff ~ taxsdiff + incdiff,data=ddf) %>% 
  linearHypothesis("taxsdiff = 0", vcov = hc1)
lm(pricediff ~ taxdiff + incdiff,data=ddf) %>%
  linearHypothesis("taxdiff = 0", vcov = hc1)
lm(pricediff ~ incdiff + taxsdiff + taxdiff,data=ddf) %>% 
  linearHypothesis(c("taxsdiff = 0", "taxdiff = 0"),vcov = hc1)
```

J検定 (サーガン検定) は次のようにする:
```{r}
fm_diff3 %>% summary(diag=T) %>% .$diagnostics %>% kable()
```

ただここでのサーガン検定の結果と本文では異なっている. 
`ivreg` でのサーガン検定はLM検定にもとづく計算方法である.
ワルド検定にもとづく計算なら以下のように実施する.
```{r}
## testing overidentifying restrictions (J test)
fm_or <- lm(residuals(fm_diff3) ~ incdiff + taxsdiff + taxdiff,data=ddf)
fm_or_test <- linearHypothesis(fm_or, c("taxsdiff = 0", "taxdiff = 0"), test = "Chisq")
fm_or_test %>% tidy() %>% kable()
```

統計量は一致するが, 自由度の扱いが異なっているため P値が異なっている.
自由度を補正してP値を求めるには以下のようにすればよい.
```{r}
## warning: df (and hence p-value) invalid above.
## correct df: # instruments - # endogenous variables
pchisq(fm_or_test[2,5], df.residual(fm_diff3) - df.residual(fm_or), lower.tail = FALSE)
```

