---
title: "stargazer"
author: "kenji miyzaki"
date: '2017-08-19'
slug: stargazer
---
[stargazer](https://cran.r-project.org/package=stargazer)を紹介する.
計量経済学の基本の表を簡単に作成してくれる.
細かいカスタマイズは[この](http://www.jakeruss.com/cheatsheets/stargazer/)チートシートが参考になる.

```{r, message=FALSE, warning=FALSE}
library(tidyverse)
library(stringr)
library(stargazer)
```

## 基本統計量
基本統計量は以下を実施する.
```{r, results="asis"}
stargazer(cars, type="html")
```

latex形式のファイルの保存は以下を実施する.
```{r, results="hide"}
stargazer(cars, file="tab1.tex")
```
ファイルは [ここ](https://github.com/kenjimyzk/test-blogdown/blob/master/content/post/tab1.tex
) にある.

変数名は以下を実施すれば日本語に変換できる.
```{r, results="asis"}
tab1_html<-stargazer(cars, type="html",
                     covariate.labels = c("速度","距離"))
```

他も変更するには以下を実施する必要がある.
```{r, results="hide"}
tab1_html<- tab1_html %>% 
  str_replace("Statistic","統計量") %>%
  str_replace(">N<",">観測数<") %>%
  str_replace("Mean","平均") %>%
  str_replace("St. Dev.","標準誤差") %>%
  str_replace("Min","最小") %>%
  str_replace("Max","最大")
```
3行目の変換は他を置換する可能性があるのでこのようにしている.

```{r, results="asis"}
cat(tab1_html)
```

latex形式のファイル保存は以下を実施する.
```{r, results="hide"}
tab1 <- stargazer(cars)  %>%
  str_replace("Statistic","統計量") %>%
  str_replace("\\{N\\}","\\{観測数\\}") %>%
  str_replace("Mean","平均") %>%
  str_replace("St. Dev.","標準誤差") %>%
  str_replace("Min","最小") %>%
  str_replace("Max","最大")
fout <- file("tab1.tex",encoding = "UTF8")
write(tab1, file=fout)
close(fout)
```
3行目の変換はhtmlのときと違うことに注意されたい.
ファイルは [ここ](https://github.com/kenjimyzk/test-blogdown/blob/master/content/post/tab1j.tex
) にある.

## 回帰分析の結果
回帰分析する.
```{r}
fm1<-lm(dist~speed,data=cars)
fm2<-lm(dist~speed+I(speed^2),data=cars)
```

分析結果の表示するには以下を実施する.
```{r, results="asis"}
stargazer(fm1,fm2, type="html")
```

latex形式のファイルの保存は以下を実施
```{r, results="hide"}
stargazer(fm1,fm2, file="tab2.tex")
```
ファイルは [ここ](https://github.com/kenjimyzk/test-blogdown/blob/master/content/post/tab2.tex
) にある.

変数名は以下を実施すれば日本語に変換できる.
```{r, results="asis"}
tab2_html <- stargazer(fm1,fm2, type="html",
                       covariate.labels = c("速度", "速度自乗"),
                       dep.var.caption  = "被説明変数",
                       dep.var.labels   = "距離")
```

それ以外の変換は次のようにする.
```{r, results="hide"}
tab2_html <- tab2_html %>% 
  str_replace("Constant","定数項") %>%
  str_replace("Observations","観測数") %>%
  str_replace("Adjusted","修正済み")
```

```{r,results="asis"}
cat(tab2_html)
```

latex 形式ので保存は以下のようにする.
```{r, results="hide"}
tab2 <- stargazer(fm1, fm2, type = "html",
                  covariate.labels = c("速度", "速度自乗"),
                  dep.var.caption  = "被説明変数",
                  dep.var.labels   = "距離") %>%
  str_replace("Constant", "定数項") %>%
  str_replace("Observations", "観測数") %>%
  str_replace("Adjusted", "修正済み")
```

```{r}
fout <- file("tab2j.tex",encoding = "UTF8")
write(tab2, file=fout)
close(fout)
```

ファイルは [ここ](https://github.com/kenjimyzk/test-blogdown/blob/master/content/post/tab2j.tex
) にある.
